Minutes et répertoires du notaire Ernest Charles POLETNICH, 19 juillet 1867 - 23 décembre 1896 (étude XXV)
Archives nationales
Minutes et répertoires du notaire Ernest Charles POLETNICH (étude XXV)
19 juillet 1867 - 23 décembre 1896
MC/ET/XXV/248 - MC/ET/XXV/758, MC/RE/XXV/16 - MC/RE/XXV/22
Etude XXV; Poletnich, Ernest-Charles
Archives nationales de France
Minutes et répertoires :la loi 2008-696 du 15 juillet 2008 relative aux archives a fixé à 75 ans à compter de la date de l'acte, ou à 25 ans à compter de la date du décès de l'intéressé si ce délai est plus bref, le délai de communication des minutes et répertoires des notaires; ce délai est porté à 100 ans à compter de la date de l'acte si le document se rapporte à un mineur (code du Patrimoine, articles L213-2, 4e d et 5e).
Autres documents de l'étude (dossiers de clients, comptabilité...) :s'agissant d'archives privées, ces documents sont communicables selon les modalités fixées par le déposant ou le donateur.
Certains documents ne sont pas accessibles en raison de leur mauvais état de conservation.
Versement
Accès aux instruments de recherche de tous les notaires de l’étude XXV
Archives de l'étude XXV
- Minutes de Ernest Charles POLETNICH, 10 mai 1856 - 22 juin 1909; MC/ET/XXV/248 - MC/ET/XXV/758
  - Minutes. 1867, 20 juillet - 30 septembre, 20 juillet - 30 septembre 1867; MC/ET/XXV/248
    Informations concernant le classement:
    Le niveau inférieur de description, quand il existe, correspond aux minutes d'actes. Toutes les minutes ne sont pas forcément décrites une à une. Les descriptions de ces minutes sont plus ou moins détaillées.
  - Minutes. 1867, octobre - décembre, octobre - décembre 1867; MC/ET/XXV/249
  - Minutes. 1868, janvier - février, janvier - février 1868; MC/ET/XXV/250
  - Minutes. 1868, mars - avril, mars - avril 1868; MC/ET/XXV/251
  - Minutes. 1868, mai - juin, mai - juin 1868; MC/ET/XXV/252
  - Minutes. 1868, juillet - août, juillet - août 1868; MC/ET/XXV/253
  - Minutes. 1868, septembre - octobre, septembre - octobre 1868; MC/ET/XXV/254
    - Réglement d'indemnité entre la société Petit Berlié et compagnie, boulevard Malesherbes, n° 10, et Ernest François Labbé, ancien négociant, maire adjoint du 2e arrondissement, rue de Choiseul, n° 15, pour 2 maisons., 14 octobre 1868; MC/ET/XXV/254
      Mention dans le répertoire du notaire coté:
      MC/RE/XXV/17
      Origine de l'information:
      Actes signalés par Thierry Boudignon, 2003-2012 (base de données migrée: voir contexte dans le Plan d’orientation général - Notaires de Paris, guides thématiques du Minutier).
      Date de révision: 2010
      Date de création de la notice: 2003
      Choiseul (rue de); Malesherbes (boulevard); Labbé, Ernest François; élu local; négociant
  - Minutes. 1868, novembre - décembre, novembre - décembre 1868; MC/ET/XXV/255
  - Minutes. 1869, janvier - février, janvier - février 1869; MC/ET/XXV/256
    - Vente par Pierre Célestin Petit, demeurant boulevard Malesherbes, n° 10, à Adrien Prosper Lévêque, demeurant à Saint-Cloud (Seine et Oise), place d'Armes, n° 4, d'une maison à Paris, rue de l'Arcade, n° 58. Quittances., 22 février 1869 - 30 juillet 1875; MC/ET/XXV/256
      Informations complémentaires:
      Plan.
      Précisions sur les lieux: Saint-Cloud (Hauts-de-Seine)--Armes (place d')
      Date de création de la notice: 2010
      acte de vente; Arcade (rue de l'); Malesherbes (boulevard); Saint-Cloud (Hauts-de-Seine); Petit, Pierre Célestin; Lévêque, Adrien Prosper
  - Minutes. 1869, mars - avril, mars - avril 1869; MC/ET/XXV/257
  - Minutes. 1869, mai, mai 1869; MC/ET/XXV/258
  - Minutes. 1869, juin, juin 1869; MC/ET/XXV/259
  - Minutes. 1869, juillet - août, juillet - août 1869; MC/ET/XXV/260
  - Minutes. 1869, septembre - octobre, septembre - octobre 1869; MC/ET/XXV/261
  - Minutes. 1869, novembre - décembre, novembre - décembre 1869; MC/ET/XXV/262
  - Minutes. 1870, janvier - février, janvier - février 1870; MC/ET/XXV/263
  - Minutes. 1870, mars - avril, mars - avril 1870; MC/ET/XXV/264
  - Minutes. 1870, mai - juin, mai - juin 1870; MC/ET/XXV/265
    - Vente par le préfet de la Seine au nom de la Ville de Paris, siège à l'Hôtel de Ville, à Pierre Célestin Petit, demeurant boulevard Malesherbes, n° 10, d'un terrain sis sur le 8è arrondissement, avenue d'Antin prolongée, coté des n°s pairs, à l'angle de la rue du Colisée., 30 juin 1870; MC/ET/XXV/265
      plan
      Date de révision: 2011
      Date de création de la notice: 2011
      acte de vente; Hôtel de Ville; Malesherbes (boulevard); Antin (avenue d'); Colisée (rue du); Petit, Pierre Célestin; préfet
  - Minutes. 1870, juillet - août, juillet - août 1870; MC/ET/XXV/266
  - Minutes. 1870, septembre - décembre, septembre - décembre 1870; MC/ET/XXV/267
  - Minutes. 1871, janvier - avril, janvier - avril 1871; MC/ET/XXV/268
  - Minutes. 1871, juin - juillet, juin - juillet 1871; MC/ET/XXV/269
    Manque(s) constaté(s) dans cet article:
    Le mois de mai 1871 manque.
  - Minutes. 1871, août - septembre, août - septembre 1871; MC/ET/XXV/270
  - Minutes. 1871, octobre - novembre, octobre - novembre 1871; MC/ET/XXV/271
  - Minutes. 1871, décembre, décembre 1871; MC/ET/XXV/272
  - Minutes. 1872, janvier - février, janvier - février 1872; MC/ET/XXV/273
  - Minutes. 1872, mars - avril, mars - avril 1872; MC/ET/XXV/274
  - Minutes. 1872, mai - juin, mai - juin 1872; MC/ET/XXV/275
  - Minutes. 1872, juillet - août, juillet - août 1872; MC/ET/XXV/276
  - Minutes. 1872, septembre - octobre, septembre - octobre 1872; MC/ET/XXV/277
  - Minutes. 1872, novembre - décembre, novembre - décembre 1872; MC/ET/XXV/278
  - Minutes. 1873, janvier - février, janvier - février 1873; MC/ET/XXV/279
  - Minutes. 1873, mars - avril, mars - avril 1873; MC/ET/XXV/280
  - Minutes. 1873, mai - juin, mai - juin 1873; MC/ET/XXV/281
  - Minutes. 1873, juillet - août, juillet - août 1873; MC/ET/XXV/282
  - Minutes. 1873, septembre - octobre, septembre - octobre 1873; MC/ET/XXV/283
  - Minutes. 1873, novembre - décembre, novembre - décembre 1873; MC/ET/XXV/284
  - Minutes. 1874, janvier - février, janvier - février 1874; MC/ET/XXV/285
  - Minutes. 1874, mars - avril, mars - avril 1874; MC/ET/XXV/286
    - Dépôt judiciaire du testament olographe de Louis François Gravet, fait à Paris, le 5 mai 1864, à la suite de son décès survenu à son domicile 46, rue Dulong, le 17 novembre 1873., 29 avril 1874; MC/ET/XXV/286
      De l'image fixe à l'image animée (1820-1910), documents du Minutier central des notaires de Paris relatifs à l'histoire des photographes et de la photographie, par Marc Durand, Paris, Archives nationales, 2015, notice n° 2252 (version dématérialisée de l'instrument de recherche, les notices biographiques et compléments de descriptions d'actes ne se trouvent que sur la version papier de l'ouvrage, voir contexte dans le Plan d’orientation général - Notaires de Paris, guides thématiques du Minutier).
      Dulong (rue); Gravet, Louis François
  - Minutes. 1874, mai - juin, mai - juin 1874; MC/ET/XXV/287
    - Inventaire après décès de Louis François Gravet, dressé dans un appartement situé 46, rue Dulong, où le défunt est mort, le 17 novembre 1873, à la requête de sa veuve, Eulalie Louise Simon demeurant même adresse, et de leur fils, Louis Georges Gravet, photographe, demeurant 6, rue Montesquieu. (8 f.)., 8 mai 1874; MC/ET/XXV/287
      De l'image fixe à l'image animée (1820-1910), documents du Minutier central des notaires de Paris relatifs à l'histoire des photographes et de la photographie, par Marc Durand, Paris, Archives nationales, 2015, notice n° 2253 (version dématérialisée de l'instrument de recherche, les notices biographiques et compléments de descriptions d'actes ne se trouvent que sur la version papier de l'ouvrage, voir contexte dans le Plan d’orientation général - Notaires de Paris, guides thématiques du Minutier).
      Dulong (rue); Montesquieu (rue); Gravet, Louis François (1...-1873); Gravet, Louis Georges; Simon, Eulalie Louise
  - Minutes. 1874, juillet, juillet 1874; MC/ET/XXV/288
  - Minutes. 1874, août - septembre, août - septembre 1874; MC/ET/XXV/289
  - Minutes. 1874, octobre - novembre, octobre - novembre 1874; MC/ET/XXV/290
  - Minutes. 1874, décembre, décembre 1874; MC/ET/XXV/291
  - Minutes. 1875, janvier - février, janvier - février 1875; MC/ET/XXV/292
  - Minutes. 1875, mars, mars 1875; MC/ET/XXV/293
  - Minutes. 1875, avril - mai, avril - mai 1875; MC/ET/XXV/294
  - Minutes. 1875, juin, juin 1875; MC/ET/XXV/295
  - Minutes. 1875, juillet, juillet 1875; MC/ET/XXV/296
  - Minutes. 1875, août - octobre, août - octobre 1875; MC/ET/XXV/297
  - Minutes. 1875, novembre - décembre, novembre - décembre 1875; MC/ET/XXV/298
    - Notoriété après décès d'Eulalie Louise Simon, survenu sur les quartiers de la porte Dauphine et des bassins, le 16 ou 17 octobre 1875, laissant pour seul et unique héritier, Louis Georges Gravet, photographe, demeurant 16, rue Croix-des-Petits-Champs., 20 novembre 1875; MC/ET/XXV/298
      De l'image fixe à l'image animée (1820-1910), documents du Minutier central des notaires de Paris relatifs à l'histoire des photographes et de la photographie, par Marc Durand, Paris, Archives nationales, 2015, notice n° 2254 (version dématérialisée de l'instrument de recherche, les notices biographiques et compléments de descriptions d'actes ne se trouvent que sur la version papier de l'ouvrage, voir contexte dans le Plan d’orientation général - Notaires de Paris, guides thématiques du Minutier).
      Croix-des-Petits-Champs (rue); Gravet, Louis Georges; Simon, Eulalie Louise
  - Minutes. 1876, janvier - février, janvier - février 1876; MC/ET/XXV/299
  - Minutes. 1876, mars - avril, mars - avril 1876; MC/ET/XXV/300
  - Minutes. 1876, mai - juin, mai - juin 1876; MC/ET/XXV/301
    - Conventions relatives à des servitudes des propriétés, avenue des Champs Elysées, n° 25, et avenue Montaigne, n° 85 à 93, entre Louise Victoire Belhomme, propriétaire, veuve de Jean Charles Lavigne, à Tours (Indre-et-Loire), à Blanche Pauline Thérèse Lachmann ci-devant comtesse de Païva, épouse de Guido comte Henkel Donnersmarck, propriétaire, avenue des Champs Elysées, n° 25, avec un plan., 31 mai 1876; MC/ET/XXV/301
      Plan
      MC/RE/XXV/18
      convention; Champs-Elysées (avenue des); Montaigne (avenue); Belhomme, Louise Victoire; Henkel-Donnersmarck, Guido; Lachmann, Blanche Pauline Thérèse; Lavigne, Jean Charles; Païva, Thérèse Lechman (1819-1884, comtesse de)
    - Procès-verbal d'ouverture des opérations de liquidation des reprises d'Adrienne Levasseur, sans profession, demeurant 12, Faubourg-de-la-Sauvière à Montpellier (Hérault), contre son mari, Pierre Edmond Félix Moulin, ancien lieutenant au 5e régiment de ligne, sans domicile ni résidence connus, dont elle est séparée de biens par jugement de la deuxième chambre du tribunal civil de la Seine en date du 13 juin 1876., 28 juin 1876; MC/ET/XXV/301
      À la suite:
      1877, 24 décembre État liquidatif et procès-verbal d'approbation.
      De l'image fixe à l'image animée (1820-1910), documents du Minutier central des notaires de Paris relatifs à l'histoire des photographes et de la photographie, par Marc Durand, Paris, Archives nationales, 2015, notice n° 3680 (version dématérialisée de l'instrument de recherche, les notices biographiques et compléments de descriptions d'actes ne se trouvent que sur la version papier de l'ouvrage, voir contexte dans le Plan d’orientation général - Notaires de Paris, guides thématiques du Minutier).
      Montpellier (Hérault); Moulin, Pierre Edmond Félix; Levasseur, Adrienne
  - Minutes. 1876, juillet, juillet 1876; MC/ET/XXV/302
  - Minutes. 1876, août, août 1876; MC/ET/XXV/303
  - Minutes. 1876, septembre - octobre, septembre - octobre 1876; MC/ET/XXV/304
  - Minutes. 1876, novembre - décembre, novembre - décembre 1876; MC/ET/XXV/305
  - Minutes. 1877, janvier - février, janvier - février 1877; MC/ET/XXV/306
    - Vente par Hector Bournet Auberlot, négociant, et Eléonore Picard, son épouse, demeurant rue de Londres, n° 27, et autres à Albert Sigismond Glandaz, greffier en chef du tribunal de commerce, demeurant boulevard de la Madeleine, n° 9, d'un terain à l'angle de l'avenue de l'Opéra et de la rue Saint-Roch., 5 février 1877; MC/ET/XXV/306
      Date de création de la notice: 2012
      acte de vente; Londres (rue de); Madeleine (boulevard de la); Opéra (avenue de l'); Saint-Roch (rue); Bournet Auberlot, Hector; Picard, Eléonore; Glandaz, Albert Sigismond; négociant; greffier
  - Minutes. 1877, mars, mars 1877; MC/ET/XXV/307
  - Minutes. 1877, avril - mai, avril - mai 1877; MC/ET/XXV/308
  - Minutes. 1877, juin, juin 1877; MC/ET/XXV/309
  - Minutes. 1877, juillet - août, juillet - août 1877; MC/ET/XXV/310
  - Minutes. 1877, septembre - octobre, septembre - octobre 1877; MC/ET/XXV/311
  - Minutes. 1877, novembre - décembre, novembre - décembre 1877; MC/ET/XXV/312
  - Minutes. 1878, janvier - février, janvier - février 1878; MC/ET/XXV/313
  - Minutes. 1878, mars - avril, mars - avril 1878; MC/ET/XXV/314
  - Minutes. 1878, mai - juin, mai - juin 1878; MC/ET/XXV/315
  - Minutes. 1878, juillet - août, juillet - août 1878; MC/ET/XXV/316
  - Minutes. 1878, septembre - octobre, septembre - octobre 1878; MC/ET/XXV/317
    - Inventaire après décès de Céleste Daufresne, veuve de feu Martial Caillebotte, ancien juge au tribunal de commerce de la Seine, demeurant rue de Miromesnil, n°77, à la requête de Gustave Caillebotte, artiste peintre, et Martial Caillebotte, ses fils., 28 octobre 1878; MC/ET/XXV/317
      Fichier dit 'général' XIXe siècle (1147 actes), par Claire Béchu et Guillaume Nahon, 1988-1999. (fichier papier entièrement dématérialisé; voir contexte dans le Plan d’orientation général - Notaires de Paris, guides thématiques du Minutier).
      Date de création de la notice: 2008
      inventaire après décès; Caillebotte, Martial (père); Daufresne, Céleste; Caillebotte, Gustave; Caillebotte, Martial (fils); peintre
  - Minutes. 1878, novembre - décembre, novembre - décembre 1878; MC/ET/XXV/318
    - Partage des successions de Martial Caillebotte, ancien juge au tribunal de commerce de la Seine, et de Céleste Daufresne, sa femme, et de René Caillebotte, leur fils., 11 décembre 1878; MC/ET/XXV/318
      partage; Caillebotte, Martial; Daufresne, Céleste; Caillebotte, René
  - Minutes. 1879, janvier - 17 février, janvier - 17 février 1879; MC/ET/XXV/319
    - Cahier des charges pour la vente d'un hôtel rue de Miromesnil, n°77, appartenant à Gustave Caillebotte, peintre, demeurant rue de Miromesnil, n°77, à Alfred Caillebotte, curé de l'église Saint-Georges, et à Martial Caillebotte, frères., 3 février 1879; MC/ET/XXV/319
      cahier des charges; Caillebotte, Gustave; Caillebotte, Alfred; Caillebotte, Martial; peintre; curé
  - Minutes. 1879, 18 février - mars, 18 février - mars 1879; MC/ET/XXV/320
  - Minutes. 1879, avril - mai, avril - mai 1879; MC/ET/XXV/321
  - Minutes. 1879, juin, juin 1879; MC/ET/XXV/322
  - Minutes. 1879, juillet, juillet 1879; MC/ET/XXV/323
  - Minutes. 1879, août - septembre, août - septembre 1879; MC/ET/XXV/324
  - Minutes. 1879, octobre - 10 novembre, octobre - 10 novembre 1879; MC/ET/XXV/325
    - Mariage entre Jude Théodore Damazy, employé, demeurant à Levallois (Seine) et Marie Louise Françoise Castagne, négociante en lingerie, veuve de François Lejeune, demeurant, boulevard Haussmann, n° 62. A la suite, dépôt de pièces de publication., 1er octobre 1879 - 10 novembre 1879; MC/ET/XXV/325
      contrat de mariage; Levallois-Perret (Hauts-de-Seine); Haussmann (boulevard); Damazy, Jude Théodore; Castagne, Marie Louise Françoise; Lejeune, François; négociant
  - Minutes. 1879, 11 novembre - décembre, 11 novembre - décembre 1879; MC/ET/XXV/326
  - Minutes. 1880, janvier, janvier 1880; MC/ET/XXV/327
  - Minutes. 1880, février, février 1880; MC/ET/XXV/328
  - Minutes. 1880, mars, mars 1880; MC/ET/XXV/329
  - Minutes. 1880, avril, avril 1880; MC/ET/XXV/330
  - Minutes. 1880, mai, mai 1880; MC/ET/XXV/331
  - Minutes. 1880, juin, juin 1880; MC/ET/XXV/332
  - Minutes. 1880, juillet, juillet 1880; MC/ET/XXV/333
  - Minutes. 1880, août - 6 septembre, août - 6 septembre 1880; MC/ET/XXV/334
  - Minutes. 1880, 7 septembre - octobre, 7 septembre - octobre 1880; MC/ET/XXV/335
  - Minutes. 1880, novembre, novembre 1880; MC/ET/XXV/336
  - Minutes. 1880, décembre, décembre 1880; MC/ET/XXV/337
    - Quittance par la Ville de Paris à Pierre Déchanaux, entrepreneur de travaux publics, propriétaire, et Emile Pierre Kasel, ancien entrepreneur de travaux publics, propriétaire, demeurants à Paris, rue du Faubourg Saint-Honoré, n° 252, de 145 039 francs., 20 décembre 1880; MC/ET/XXV/337
      quittance; Faubourg-Saint-Honoré (rue du); Déchanaux, Pierre; Kasel, Emile Pierre; chef d'entreprise
  - Minutes. 1881, janvier, janvier 1881; MC/ET/XXV/338
  - Minutes. 1881, février, février 1881; MC/ET/XXV/339
    - Règlement entre François Joseph Emile Cacheux, Charles Jean (appelé en famille Iwan) Jonquoy, rue de Naples, n° 4 et Louis Emile Brulé, rue Rochechouart, concernant des terrains du 14e arrondissement, rue des Suisses, rue Jonquoy et rue Chanudet., 15 février 1881; MC/ET/XXV/339
      règlement; Naples (rue de); Rochechouart (rue de); Suisses (rue des); Jonquoy (rue); Chanudet (rue); Cacheux (M.); Jonquoy, Charles Jean; Jonquoy, Iwan; Brulé, Louis Emile
  - Minutes. 1881, mars, mars 1881; MC/ET/XXV/340/A
    Ancienne(s) cote(s):
    ET/XXV/340
  - Minutes. 1881, avril, avril 1881; MC/ET/XXV/340/B
    - Vente par Pierre Georges Henry Lehoux, propriétaire, et Louise Desirée Barbier, son épouse, demeurant à Levallois-Perret (Seine), rue des Arts, n° 48, à Senely Ovide Veinard, propriétaire, demeurant rue Saint-Florentin, n° 16, de terrains à Levallois-Perret, à l'angle de la rue de Courcelle et de la rue Fromont., 19 avril 1881; MC/ET/XXV/340/B
      Précisions sur les lieux: Levallois-Perret (Hauts-de-Seine)--Arts (rue des); Levallois-Perret (Hauts-de-Seine)--Courcelle (rue de); Levallois-Perret (Hauts-de-Seine)--Fromont (rue); Paris--Saint-Florentin (rue)
      acte de vente; Saint-Florentin (rue); Levallois-Perret (Hauts-de-Seine); Lehoux, Pierre Georges Henri; Barbier, Louise Desirée; Veinard, Senely Ovide
  - Minutes. 1881, mai, mai 1881; MC/ET/XXV/341
  - Minutes. 1881, juin, juin 1881; MC/ET/XXV/342
  - Minutes. 1881, 1er juillet - 19 juillet, 1er juillet - 19 juillet 1881; MC/ET/XXV/343
  - Minutes. 1881, 20 juillet - août, 20 juillet - août 1881; MC/ET/XXV/344
  - Minutes. 1881, septembre - 19 octobre, septembre - 19 octobre 1881; MC/ET/XXV/345
  - Minutes. 1881, 20 octobre - 19 novembre, 20 octobre - 19 novembre 1881; MC/ET/XXV/346
    - Contrat de mariage sous le régime de la communauté de biens entre Louis Henri Thillier, employé, photographe, demeurant 11, rue de l'Aqueduc, et Berthe Louise Joséphine Potard, sans profession, demeurant 52, avenue de la Gare à Saint-Ouen. Mariage à la mairie de Saint-Ouen (Seine-Saint-Denis)., 14 novembre 1881; MC/ET/XXV/346
      De l'image fixe à l'image animée (1820-1910), documents du Minutier central des notaires de Paris relatifs à l'histoire des photographes et de la photographie, par Marc Durand, Paris, Archives nationales, 2015, notice n° 4690 (version dématérialisée de l'instrument de recherche, les notices biographiques et compléments de descriptions d'actes ne se trouvent que sur la version papier de l'ouvrage, voir contexte dans le Plan d’orientation général - Notaires de Paris, guides thématiques du Minutier).
      Aqueduc (rue de l'); Saint-Ouen (Seine-Saint-Denis); Thillier, Louis Henri; Potard, Berthe Louise Joséphine
  - Minutes. 1881, 20 novembre - décembre, 20 novembre - décembre 1881; MC/ET/XXV/347
  - Minutes. 1882, janvier, janvier 1882; MC/ET/XXV/348
  - Minutes. 1882, février, février 1882; MC/ET/XXV/349
  - Minutes. 1882, 1er mars - 22 mars, 1er mars - 22 mars 1882; MC/ET/XXV/350
  - Minutes. 1882, 23 mars - avril, 23 mars - avril 1882; MC/ET/XXV/351
  - Minutes. 1882, 1er mai - 15 mai, 1er mai - 15 mai 1882; MC/ET/XXV/352
    - Inventaire après décès de Louis Albert Marie de La Forest, comte d’Armaillé, ancien officier de cavalerie, administrateur de la compagnie des chemins de fer de Paris à Orléans, décédé le 1er avril 1882, demeurant rue de la Boétie, n°48., 2 mai 1882; MC/ET/XXV/352
      inventaire après décès; Armaillé, Louis-Albert-Marie de La Forest (comte d’)
  - Minutes. 1882, 16 mai - 5 juin, 16 mai - 5 juin 1882; MC/ET/XXV/353
  - Minutes. 1882, 6 juin - 30 juin, 6 juin - 30 juin 1882; MC/ET/XXV/354
  - Minutes. 1882, juillet, juillet 1882; MC/ET/XXV/355
  - Minutes. 1882, août, août 1882; MC/ET/XXV/356
  - Minutes. 1882, septembre, septembre 1882; MC/ET/XXV/357
  - Minutes. 1882, octobre, octobre 1882; MC/ET/XXV/358
  - Minutes. 1882, novembre, novembre 1882; MC/ET/XXV/359
  - Minutes. 1882, décembre, décembre 1882; MC/ET/XXV/360
  - Minutes. 1883, janvier - 14 février, janvier - 14 février 1883; MC/ET/XXV/361
  - Minutes. 1883, 15 février - 28 février, 15 février - 28 février 1883; MC/ET/XXV/362
  - Minutes. 1883, mars - 12 avril, mars - 12 avril 1883; MC/ET/XXV/363
  - Minutes. 1883, 13 avril - 9 mai, 13 avril - 9 mai 1883; MC/ET/XXV/364
  - Minutes. 1883, 10 mai - 31 mai, 10 mai - 31 mai 1883; MC/ET/XXV/365
  - Minutes. 1883, juin, juin 1883; MC/ET/XXV/366
  - Minutes. 1883, juillet, juillet 1883; MC/ET/XXV/367
  - Minutes. 1883, août - septembre, août - septembre 1883; MC/ET/XXV/368
  - Minutes. 1883, octobre - 22 novembre, octobre - 22 novembre 1883; MC/ET/XXV/369
    - Cahier de charges de la Plaine de Vanves., 7 novembre 1883; MC/ET/XXV/369
      cahier des charges; Vanves (Hauts-de-Seine)
  - Minutes. 1883, 23 novembre - décembre, 23 novembre - décembre 1883; MC/ET/XXV/370
  - Minutes. 1884, janvier, janvier 1884; MC/ET/XXV/371
    - Cahier de charges dressé à la requête de François-Joseph-Emile Cacheux, ingénieur des arts et manufactures, officier d'académie, et Jeanne-Laure Chanudet, son épouse, quai Saint-Michel, n° 25, de Paul-Frédéric Hickel, ancien notaire, et Caroline Dollfus, son épouse, rue Hautefeuille, n° 9, et de Frédéric-Louis Reinhardt, propriétaire, et Emilie Risler, son épouse, avenue du Bois de Boulogne, n° 3, pour parvenir à la vente de terrains à Boulogne-sur-Seine., 17 janvier 1884; MC/ET/XXV/371
      MC/RE/XXV/19
      cahier des charges; Boulogne-Billancourt (Hauts-de-Seine); Bois-de-Boulogne (avenue du); Hautefeuille (rue); Saint-Michel (quai); Cacheux, François Joseph Emile; Chanudet, Jeanne Laure; Dollfus, Caroline; Hickel, Paul Frédéric; Reinhardt, Frédéric Louis; Risler, Emilie; ingénieur; notaire
  - Minutes. 1884, février, février 1884; MC/ET/XXV/372
  - Minutes. 1884, mars, mars 1884; MC/ET/XXV/373
  - Minutes. 1884, avril, avril 1884; MC/ET/XXV/374
  - Minutes. 1884, mai, mai 1884; MC/ET/XXV/375
  - Minutes. 1884, juin, juin 1884; MC/ET/XXV/376
  - Minutes. 1884, juillet, juillet 1884; MC/ET/XXV/377
  - Minutes. 1884, août - 20 septembre, août - 20 septembre 1884; MC/ET/XXV/378
  - Minutes. 1884, 21 septembre - octobre, 21 septembre - octobre 1884; MC/ET/XXV/379
  - Minutes. 1884, novembre, novembre 1884; MC/ET/XXV/380
  - Minutes. 1884, décembre, décembre 1884; MC/ET/XXV/381
  - Minutes. 1885, janvier - 19 février, janvier - 19 février 1885; MC/ET/XXV/382
  - Minutes. 1885, 20 février - mars, 20 février - mars 1885; MC/ET/XXV/383
  - Minutes. 1885, avril - 12 mai, avril - 12 mai 1885; MC/ET/XXV/384
  - Minutes. 1885, 13 mai - juin, 13 mai - juin 1885; MC/ET/XXV/385
  - Minutes. 1885, juillet, juillet 1885; MC/ET/XXV/386
  - Minutes. 1885, août - septembre, août - septembre 1885; MC/ET/XXV/387
  - Minutes. 1885, octobre, octobre 1885; MC/ET/XXV/388
  - Minutes. 1885, novembre, novembre 1885; MC/ET/XXV/389
  - Minutes. 1885, décembre, décembre 1885; MC/ET/XXV/390
  - Minutes. 1886, janvier, janvier 1886; MC/ET/XXV/391
  - Minutes. 1886, février, février 1886; MC/ET/XXV/392